# 请教陈版，房地产企业关于土地价款抵减增值税纳税额的账务处理？

提问人：lambeka7 时间：2018-03-27 17:15:26
请教陈版，根据国家税务总局关于发布《房地产开发企业销售自行开发的房地产项目增值税征收管理暂行办法》的公告 房地产开发企业中的一般纳税人（以下简称一般纳税人）销售自行开发的房地产项目，适用一般计税方法计税，按照取得的全部价款和价外费用，扣除当期销售房地产项目对应的土地价款后的余额计算销售额。销售额的计算公式如下：销售额=（全部价款和价外费用-当期允许扣除的土地价款）÷（1+11%）；那么对于房地产企业来说，土地价款抵减的这部分销项税额，企业应如何进行账务处理？是增加确认收入的金额还是抵减土地成本的金额？

回答人：chenyiwei
因为这是在计算销项税额时的调整，所以应体现为对收入的调整，不是调整营业成本。

提问人：lambeka7 时间：2018-07-04 17:38:47
请教陈版，如果按照上述处理计入收入，是否和财政部的 2016 年 22 号文，差额征税的账务处理存在冲突？

回答人：chenyiwei
会计和税法是两个独立体系，各自适用于不同范畴，如不一致则在纳税时按税法规定进行调整。

提问人：lambeka7 时间：2018-07-04 18:07:13
陈版，咨询的就是会计处理，会计处理是否就应和财政部的 2016 年 22 号文，增值税的会计处理规定一致，按照此文件，差额征税给出的意见是冲减成本。

回答人：chenyiwei
抱歉，应该是按照该文件规定冲减销售成本。感谢指正。